臺灣高等法院刑事判決
111年度上易字第1346號
上  訴  人  
即  被  告  程偉倫

上列上訴人因詐欺案件，不服臺灣新竹地方法院110年度訴字第6
34號，中華民國111年3月7日第一審判決（起訴案號：臺灣新竹
地方檢察署110年度偵字第6344號），提起上訴，本院判決如下
：
    主  文
上訴駁回。                                              
    理  由
一、按不服地方法院之第一審判決而上訴者，應向管轄第二審之
    高等法院為之。上訴書狀應敘述具體理由，倘所提出之書狀
    未敘述上訴理由，或僅曾以言詞陳述上訴理由者，均應於上
    訴期間屆滿後20日內補提理由書於原審法院，逾期未補提者
    ，原審法院應定期間先命補正；第二審法院認為上訴書狀未
    敘述理由或上訴有第362條前段之情形者，應以判決駁回之
    ，但其情形可以補正而未經原審法院命其補正者，審判長應
    定期間先命補正，刑事訴訟法第361條、第367條分別定有明
    文。又刑事訴訟法第361條第1項、第2項規定，不服地方法
    院之第一審判決而上訴者，須提出上訴書狀，並應敘述具體
    理由。就修法過程以觀，原草案為：「依前項規定提起上訴
    者，其上訴書狀應敘述理由，並引用卷內訴訟資料，具體指
    摘原審判決不當或違法之事實。其以新事實或新證據為上訴
    理由者，應具體記載足以影響判決結果之理由。」嗣經修正
    通過僅保留「上訴書狀應敘述具體理由」之文字，其餘則刪
    除，故所稱「具體理由」，並不以其書狀應引用卷內訴訟資
    料，具體指摘原審判決不當或違法之事實，亦不以於以新事
    實或新證據為上訴理由時，應具體記載足以影響判決結果之
    情形為必要。但上訴之目的，既在請求第二審法院撤銷或變
    更第一審之判決，所稱「具體」，當係抽象、空泛之反面，
    若僅泛言原判決認事用法不當、採證違法或判決不公、量刑
    過重等空詞，而無實際論述內容，即無具體可言。從而，上
    開法條規定上訴應敘述具體理由，係指須就不服判決之理由
    為具體的敘述而非空泛的指摘而言。倘上訴理由就其所主張
    第一審判決有違法或不當的情形，並未舉出該案相關的具體
    事由足為其理由之所憑，仍不能謂已敘述具體理由，所為上
    訴，即不符合上訴第二審的法定要件（詳最高法院107年度
    台非字第52號判決意旨參照）。另已提出上訴理由，但所提
    非屬具體理由者，無庸命其補正，逕由第二審法院以上訴不
    合法律上之程式，判決駁回之（詳最高法院107年度台上字
    第177號判決意旨參照）。
二、原判決係依憑被告程偉倫於偵查及原審審理時之自白、同案
    被告宋佳蓁於偵查中之陳述、證人即告訴人洪如蕙於另案（
    原審108年度易字第705號）審理中之證述、車號000-0000號
    機車之買賣訂購書、上佑車業機車點交表、機車讓渡合約書
    、機車買賣（切結）合約書、中壢監理站108年12月4日竹監
    站字第1080310350號函所附機車過戶、異動登記書影本等證
    據資料，認定被告犯刑法第339條第1項之詐欺取財罪，並審
    酌被告施詐術使告訴人陷於錯誤，而取得財物，既漠視法紀
    ，且不尊重他人財產權，實值非難；惟念及被告犯後坦承犯
    行，態度尚可，且與告訴人達成調解，告訴人所受損害業已
    減輕，兼衡被告自述國中肄業之智識程度、前案素行及生活
    狀況等一切情狀，量處有期徒刑2月，並諭知易科罰金之折
    算標準等旨，認事用法並無違誤，量刑亦屬妥適。
三、被告上訴意旨雖謂：原審判處有期徒刑2月太重云云，然並
    未依據卷內訴訟資料或提出新事證，具體指摘原判決有何不
    當或違法，要難謂其上訴書狀已經敘述具體理由。揆諸上開
    規定及說明，本件上訴顯無具體理由而不合法定程式，應予
    駁回，並不經言詞辯論為之。
據上論斷，應依刑事訴訟法第367條前段、第372條，判決如主文
。
中　　華　　民　　國　　111 　年　　9 　　月　　14　　日
              　　刑事第十四庭  審判長法　官  林孟宜
                                      法　官　潘怡華
                                      法　官　楊明佳
以上正本證明與原本無異。
不得上訴。
                                      書記官  尤朝松 
中　　華　　民　　國　　111 　年　　9 　　月　　14　　日